臺灣臺中地方法院民事裁定　　　　　　 100年度家抗字第98號
抗　告　人　甲男代號：L29.
　　　　　　乙女代號：L29.
相　對　人　臺中市政府
法定代理人　胡志強
上列抗告人與相對人間聲請繼續安置事件，抗告人對於民國一百
年十月十四日本院一００年度司護字第二三三號裁定提起抗告，
本院裁定如下：
    主  文
抗告駁回。
抗告程序費用由抗告人負擔。
    理  由
一、按兒童及少年有下列各款情形之一，非立即給予保護、安置
    或為其他處置，其生命、身體或自由有立即之危險或有危險
    之虞者，直轄市、縣(市)主管機關應予緊急保護、安置或為
    其他必要之處置：一、兒童及少年未受適當之養育或照顧。
    二、兒童及少年有立即接受診治之必要，而未就醫者。三、
    兒童及少年遭遺棄、身心虐待、買賣、質押，被強迫或引誘
    從事不正當之行為或工作者。四、兒童及少年遭受其他迫害
    ，非立即安置難以有效保護者；又直轄市、縣(市)主管機關
    依前條規定緊急安置時，應即通報當地地方法院及警察機關
    ，並通知兒童及少年之父母、監護人。但其無父母、監護人
    或通知顯有困難時，得不通知之。緊急安置不得超過七十二
    小時，非七十二小時以上之安置不足以保護兒童及少年者，
    得聲請法院裁定繼續安置。繼續安置以三個月為限；必要時
    ，得聲請法院裁定延長之，兒童及少年福利法第三十六條第
    一項、第三十七條第一、二項分別定有明文。
二、本件經本院審酌全案卷證，認原審裁定之結果，經核於法要
    無不合，應予維持，並引用如附件所示之原審裁定之理由。
三、抗告意旨略以：受安置人於民國一百年十月十日晚間，騎車
    摔倒致臉頰受傷，隔天受安置人放學時間，抗告人甲男沒有
    接到受安置人，打電話詢問受安置人之老師，始知受安置人
    被社工員帶到醫院驗傷。隔天社工員找抗告人甲男協談，雙
    方不歡而散，之後社工員即未再主動找伊等協談、訪視。社
    工員無任何證據即誣賴抗告人甲男打傷受安置人，對於抗告
    人甲男實在很不公平，且抗告人自一百年十一月十一日後即
    未再見到受安置人，感到非常痛苦。綜上，請求廢棄原裁定
    ，讓受安置人回到其等身邊云云。
四、查：本院經綜合審酌卷附之相對人所提出之受安置人之驗傷
    診斷書、臺中市家庭暴力及性侵害防治中心社工員個案訪視
    處理建議表、全戶戶籍資料表、家庭暴力事件通報表、兒童
    少年保護及高風險家庭通報表之相關事證後，認原審認相對
    人之聲請有理由，而裁准受安置人自一百年十月十四日起，
    繼續安置三個月，經核於法尚無違誤或不當之處。準此，抗
    告人未提出任何有利事證，供本院審酌，僅徒執己見，提起
    抗告，請求廢棄原審裁定，經核為無理由，應予駁回。
五、據上論結，本件抗告為無理由，非訟事件法第四十六條、第
    二十一條第二項，民事訴訟法第四百九十五條之一第一項、
    第四百四十九條第一項、第九十五條、第七十八條，裁定如
    主文。
中    華    民    國   100    年    11    月    23    日
                  家事法庭審判長     法  官  王靜秋
                                     法  官  涂秀玲
                                     法  官  唐敏寶
以上為正本係照原本作成。
如提起再抗告者，應於裁定送達後十日內依非訟事件法第四十五
條第三項「僅得以適用法規顯有錯誤為理由為限」之規定，向本
院提出再抗告狀（須按他造人數附具繕本），且須敘明理由，並
需委任律師為代理人。
中    華    民    國   100    年    11    月    23    日
                                     書記官  丁文宏